高雄高等行政法院裁定　　　　　　　　　　　　　　　九十三年度訴字第四五八號
　　原　　　告　甲○○
　　被　　　告　臺南市稅捐稽徵處
　　代　表　人　乙○○處長
右當事人間因契稅事件，原告不服台南市政府中華民國九十三年四月八日南市法濟字
第０九三０九五０三五一０號訴願決定，提起行政訴訟。本院裁定如左：
    主　文
原告之訴駁回。
訴訟費用由原告負擔。
    理　由
一、按「稅捐之稽徵，依本法之規定，本法未規定者，依其他有關法律之規定。」、
    「於應送達處所不獲會晤應受送達人時，得將文書付與有辨別事理能力之同居人
    、受僱人或應送達處所之接收郵件人員。」稅捐稽徵法第一條及行政程序法第七
    十三條第一項分別定有明文。次按「訴願之提起，應自行政處分達到或公告期滿
    之次日起三十日內為之。」、「訴願事件有左列各款情形之一者，應為不受理之
    決定：一、．．．二、提起訴願逾法定期間或未於第五十七條但書所定期間內補
    送訴願書者。」亦分別為訴願法第十四條第一項及第七十七條第二款所明定。
二、本件原告因契稅事件，係於民國（下同）九十三年一月六日收受被告九十三年一
    月二日南市稅法字第０九二０一０五一四六號復查決定書，此有送達證書附於原
    處分卷可稽。計其提起訴願之期間，應自九十三年一月七日起算，茲以原告設籍
    於台北市，扣除在途期間五日，至九十三年二月十日（星期二）即已屆滿。惟原
    告遲至九十三年二月十九日始提起訴願，有被告處分卷附原告訴願書副本上所加
    蓋被告收文日期戳章可按，訴願決定以其提起訴願已逾法定不變期間，不予受理
    ，自無不合。原告雖起訴主張：被告所為復查決定書之送達地址台北市松山區○
    ○○路七０六號七樓，為原告所設籍之戶籍地址，簽收人為原告岳父林榮森，然
    原告自八十二年結婚後雖未遷移戶籍，但早已偕配偶遷出該址另居他處，是被告
    之送達既非原告之住居所，簽收人亦非原告之同居人或原告指定之送達代收人，
    是被告復查決定書之送達自非合法；原告實際自岳母林徐梅枝處收受知悉該復查
    決定之時間為九十三年一月二十日，至九十三年二月十九日提起訴願，尚未逾提
    起訴願之法定期間云云；然查，本件原告設籍於台北市松山區○○○路七０六號
    七樓，與岳父、母同戶，有戶政連線戶籍查詢資料附於原處分卷可憑，且原告復
    查申請書、訴願書所載地址均係台北市松山區○○○路七０六號七樓，亦有復查
    申請書、訴願書在卷可證；況原告自始至終均未提出其有遷移新址，以利被告送
    達，足見原告空言主張自八十二年結婚後早已偕配偶遷出該址另居他處，復查決
    定書簽收人林榮森非其同居人云云，並不可採。從而，被告所為復查決定書向原
    告所載戶籍地址送達，並由同一戶籍之同居人林榮森收受送達，並無不合。
三、綜上所述，原告提起訴願已逾法定不變期間，訴願決定予以不受理，自無不合，
    業如前述，原告復對之提起行政訴訟，顯非合法，應予駁回。
四、爰依行政訴訟法第一百零七條第一項第十款、第一百零四條、民事訴訟法第九十
    五條、第七十八條，裁定如主文。
中　　　華　　　民　　　國    九十三　　年　  　七　　　月　　  十四　　日
                              高雄高等行政法院第三庭
                                          審判長法官   呂佳徵
　      　　　　　　　　　　　            法      官   林勇奮
     　   　　　　　　　　　　　          法      官   戴見草
右為正本係照原本作成。
如不服本裁定，應於送達後十日內，向本院提出抗告狀並表明抗告理由，如於本裁定
宣示後送達前提起抗告者，應於裁定送達後十日內補提抗告理由書（須按他造當事人
人數附繕本）。
提起抗告應繳納送達用雙掛號郵票六份（每份三十四元）。
中　　　華　　　民　　　國    九十三　　年　  　七　　　月　　  十四　　日
                                          法院書記官   嚴寶明
